【裁判字號】    99,訴,379
【裁判日期】    990730
【裁判案由】    偽造文書
【裁判全文】
臺灣高雄地方法院刑事判決               99年度訴字第379號
公  訴  人  臺灣高雄地方法院檢察署檢察官
被      告  丙○○
選任辯護人  陳建欽律師
            黃郁婷律師
被      告  乙○○
上列被告因偽造文書案件，經檢察官提起公訴（98年度偵字第16
172 號、第27489 號），嗣被告等於本院準備程序進行中，就被
訴事實均為有罪之陳述，經告知簡式審判程序之旨，並聽取檢察
官、被告及辯護人之意見後，本院裁定改依簡式審判程序審理，
並判決如下：
    主  文
丙○○共同犯行使偽造私文書罪，處有期徒刑陸月，如易科罰金
，以新臺幣壹仟元折算壹日。緩刑參年。未扣案偽造之「甲○○
」、「昶臣實業股份有限公司」印章各壹顆及如附表所示偽造之
署押參枚及印文陸枚，沒收之。
乙○○共同犯行使偽造私文書罪，累犯，處有期徒刑肆月，如易
科罰金，以新臺幣壹仟元折算壹日。未扣案偽造之「甲○○」、
「昶臣實業股份有限公司」印章各壹顆及如附表所示偽造之署押
參枚及印文陸枚，沒收之。
    犯 罪 事 實
一、乙○○前因違反稅捐稽徵法等案件，經臺灣板橋地方法院以
    94年度簡字第484 號判決判處有期徒刑5 月確定，並於94年
    7 月15日易科罰金執行完畢。詎仍不知悔改，任職於致和國
    際股份有限公司期間（址設臺北市○○路○ 段96號10樓之4
    ，下稱致和公司），因該公司負責進、出口之總經理丙○○
    ，於96年9 月13日間受蔡文欽之託進口DVD 乙批，責由乙○○辦理進口及報關事宜。二人均明知受託進口之DVD 數量為
    1900台，單價為35元美金，竟冀求以短報數量、價格之方式
    減少稅額，而共同基於行使偽造私文書之犯意聯絡，在丙○○指示下，未經出貨商香港商華憶集團有限公司（下稱華憶
    公司）及昶臣實業股份有限公司（下稱昶臣公司）之同意或
    授權下，即由乙○○於96年9 月13日至同年月18日間某時，
    在致和公司上址，以華憶公司名義，偽造DVD 合計1600台，
    單價10元美金之發票及裝貨明細單各1 紙，其上並均偽造華
    憶公司負責人署押即英文字母草寫之「S 」各1 枚，再以昶
    臣公司名義偽造個案委任書乙紙，其上並偽造昶臣公司負責
    人「甲○○」之署名1 枚後，將上開偽造之單據交由不知情
    之聯泰報關有限公司（下稱聯泰公司）員工童力前，並委由
    童力前刻製昶臣公司大小章蓋於上開單據後逕行報關。童力
    前受託後，即依指示在臺灣地區不詳地點，由不知情之刻印
    店人員偽刻「昶臣實業股份有限公司」及「甲○○」之印章
    各1 顆，並持上開偽刻之印章，分別蓋用在上開偽造之發票
    、裝貨明細單及個案委任書示，而偽造「昶臣實業股份有限
    公司」及「甲○○」之印文各3 枚後，再持之向財政部高雄
    關稅局中興分局申請報關行使，足生損害於華憶公司、昶臣
    公司及關稅機關徵收關稅之正確性。嗣經關稅局查驗結果，
    發現上開貨物高價低報，經向華憶公司查證結果，始悉上情
    。
二、案經法務部調查局航業海員調查處高雄站暨昶臣公司訴由臺
    灣臺北地方法院檢察署呈請臺灣高等法院檢察署移由臺灣高
    雄地方法院檢察署檢察官偵查起訴。
    理  由
一、本案被告丙○○、乙○○犯係死刑、無期徒刑、最輕本刑為
    3 年以上有期徒刑以外之罪，渠等於本院準備程序就前揭被
    訴事實為有罪之陳述，經告知簡式審判程序之旨，並聽取渠
    等與公訴人及辯護人之意見後，本院認無不得或不宜改依簡
    式審判程序進行之處，爰依刑事訴訟法第273 條之1 第1 項
    、第28 4條之1 規定，裁定依簡式審判程序審理，合先敘明
    。
二、前揭事實，業據被告二人於本院審理時均坦認不諱（參本院
    卷第47頁），核與證人蔡文欽、童力前、郭素蕙於偵訊中所
    證相符，復有李貞惠華南商業銀行北新分行帳號：00000000
    0000號交易往來明細表、童金湯帳戶交易往來明細資料、貨
    物進口估價單、匯款單、遠東貿易服務中心駐香港辦事處96
    年11月5 日港經發字第09600715320 號函及其附件、財政部
    關稅總局驗估處97年3 月3 日總驗一一字第0971000478號函
    、緝私報告書、高雄關稅局處分書及財政部高雄關稅局97年
    10月31日高普興字第0971019722號函所附進口報單（編號：
    BE/96/WG15/1451 號）、裝箱單、商業發票及委任書影本等
    在卷可憑，足徵被告二人自白確與事實相符，堪予採信。本
    件事證明確，被告二人犯行俱堪認定，應依法論科。
三、核被告丙○○、乙○○所為，均係犯刑法第216 條、第210
    條之行使偽造私文書罪。被告二人偽造華憶公司名義之發票
    、裝貨明細單及昶臣公司個案委任書，其中偽造華憶公司負
    責人署名、偽造昶臣公司負責人署名及偽造昶臣公司大小章
    並持以蓋用於上開單據等行為，均係偽造私文書之階段行為
    ，應為偽造私文書之行為所吸收；而偽造私文書之低度行為
    ，亦為其行使之高度行為所吸收，均不另論罪。被告丙○○
    、乙○○二人間，就上開犯行有犯意聯絡及行為分擔，應依
    刑法第28條規定，論以共同正犯。其等利用不知情之刻印店
    人員，偽刻上開印章，再由不知情之童力前蓋於上開單據後
    持以行使，均應論以間接正犯。公訴意旨就被告二人所偽造
    之文書，雖僅提及發票乙紙，然因被告二人為使貨物順利進
    口，同時製作有裝貨明細單及個案委任書乙節，業據被告乙○○於本院審理中陳述明確（參本院卷第52頁），此部分行
    為與製作偽造商業發票部分，顯係實質上一罪，而為起訴效
    力所及，本院自得併予審理，併此敘明。又被告乙○○有如
    犯罪事實欄所示論罪科刑並執行完畢之前科，有臺灣高等法
    院被告前案紀錄表1 份在卷可憑，其受有期徒刑之執行完畢
    ，5 年內故意再犯本件有期徒刑以上之罪，為累犯，應依刑
    法第47條第1 項規定加重其刑。爰審酌被告二人為進出口業
    者，本應誠實申報進口物品產之數量及價格，竟以前開方式
    冀求減少稅額，顯有不該，惟念被告乙○○犯後始終坦承犯
    行；被告丙○○於本院審理中亦坦認犯行，容有悔意，態度
    尚可，且本件於報關之際即遭查獲，未有實害產生，兼衡被
    告丙○○係致和公司總經理，被告乙○○係該公司員工，聽
    命於被告丙○○行事，並參酌檢察官之求刑，分別量處如主
    文所示之刑，並諭知易科罰金之折算標準。被告二人偽造之
    「甲○○」及「昶臣實業股份有限公司」印章各1 顆；在發
    票、裝貨明細單、個案委任書上偽造之「甲○○」、「昶臣
    實業股份有限公司」印文各1 枚；在發票、裝貨明細單上偽
    造之華憶公司負責人署押即英文字母草寫之「S 」各1 枚；
    在個案委任書上偽造之昶臣公司負責人「甲○○」署押1枚
    （偽造之署押及印文詳如附表），應依刑法第219 條之規定
    ，不問屬於犯人與否，分別於其等所犯罪刑下，宣告沒收之
    。至偽造之發票、裝貨明細單及個案委任書各1 紙，因業已
    交付財政部高雄關稅局，非屬被告二人所有，爰不另為沒收
    之諭知，附此敘明。末查，被告丙○○未曾因故意犯罪受有
    期徒刑以上刑之宣告，有上開紀錄表在卷可參，其因一時失
    虞，致觸犯本案犯行，且於本院審理中坦承犯行，亦如上述
    ，經此偵、審程序及刑之宣告，應知所警惕，信無再犯之虞
    ，本院因認對其所宣告之刑，以暫不執行為適當，爰併予宣
    告緩刑3 年，以勵自新。
據上論斷，應依刑事訴訟法第273 條之1 第1 項、第299 條第1
項前段，刑法第28條、第216 條、第210 條、第41條第1 項前段
、第74條第1 項第1 款、第219 條，刑法施行法第1 條之1 ，判
決如主文。
本案經檢察官丁○○到庭執行職務。
中    華    民    國    99    年    7     月    30    日
                  刑事第十四庭    法  官   林揚奇
以上正本證明與原本無異。
如不服本判決應於收受判決後10日內向本院提出上訴書狀，並應
敘述具體理由。其未敘述上訴理由者，應於上訴期間屆滿後20日
內向本院補提理由書(均須按他造當事人之人數附繕本)「切勿逕
送上級法院」。
中    華    民    國    99    年    7     月    30    日
                                  書記官   何明昌
附錄本判決論罪科刑之法條：
刑法第210 條：
偽造、變造私文書，足以生損害於公眾或他人者，處五年以下有
期徒刑。
刑法第216 條：
行使第二百十條至第二百十五條之文書者，依偽造、變造文書或
登載不實事項或使登載不實事項之規定處斷。
附表：
┌──┬────┬─────────────┬─────┐
│編號│單據名稱│     應沒收之署押及印文   │  備註    │
├──┼────┼─────────────┼─────┤
│1   │發票    │英文字母草寫之「S 」署押1 │臺灣臺北地│
│    │        │枚。                      │方法院檢察│
│    │        │「昶臣實業股份有限公司」、│署97偵1938│
│    │        │「甲○○」印文各1 枚。    │2 號卷第26│
│    │        │                          │頁        │
├──┼────┼─────────────┼─────┤
│2   │裝貨明細│英文字母草寫之「S 」署押1 │臺灣臺北地│
│    │單      │枚。                      │方法院檢察│
│    │        │「昶臣實業股份有限公司」、│署97偵1938│
│    │        │「甲○○」印文各1 枚。    │2 號卷第25│
│    │        │                          │頁        │
├──┼────┼─────────────┼─────┤
│3   │個案委任│「甲○○」署押1枚。       │臺灣臺北地│
│    │書      │「昶臣實業股份有限公司」、│方法院檢察│
│    │        │「甲○○」印文各1 枚。    │署97偵1938│
│    │        │                          │2 號卷第27│
│    │        │                          │頁        │
├──┴────┴─────────────┴─────┤
│合計：偽造署押3枚、偽造印文6枚                        │
└───────────────────────────┘

司法院資訊處製作；財團法人民間司法改革基金會備份。
